【裁判字號】    98,再,106
【裁判日期】    980814
【裁判案由】    低收入戶
【裁判全文】
臺北高等行政法院裁定
                                       98年度再字第106號
再審聲請人  甲○○
再審相對人  臺北市政府
代  表  人  乙○○（市長）
上列聲請人因與相對人臺北市政府間低收入戶事件，對於中華民
國98年5 月13日本院98年度訴字第563 號裁定，聲請再審，本院
裁定如下：
    主  文
再審之聲請駁回。
再審訴訟費用由聲請人負擔。
    理  由
一、按聲請再審應於30日之不變期間內提起。前項期間自裁定確
    定時起算，裁定於送達前確定者，自送達時起算；其再審之
    理由發生或知悉在後者，均自知悉時起算，行政訴訟法第28
    3 條準用第276 條第1 項及第2 項定有明文。倘聲請人主張
    再審之理由發生或其知悉在後者，依同法第283 條準用第
    277 條第1 項第4 款之規定，應就此利己事實負舉證責任。
二、本件聲請人於98年7 月27日擬具「告訴狀」到院，未依行政
    訴訟法第105 條第1 項規定，明確表明訴之標的及其原因事
    實，僅述及「第一、民有房屋一棟二層樓，座落台北市○○
    區○○段一小段446 號、447 地號房屋房地權益災害在案，
    還民房地權益落實。第二、民原是低收入戶第二類，以各項
    規定救助，請求依照原定低收入戶第二類恢復各項救助」等
    語，經本院98年8 月8 日院田癸股98訴00563 字第09800130
    09號函請本件聲請人確認其真意，該函詳載「一、本院98年
    度訴字第563 號一案業經本院98年5 月13日裁定駁回原告起
    訴並確定在案。原告提出旨揭告訴狀，如係不服本案確定裁
    定聲請再審之意，請依行政訴訟法第277 條規定提出再審訴
    狀，並繳納裁判費新台幣臺仟元。二、又本件確定裁定於98
    年5 月31日確定，台端98年7 月27日旨揭書狀如為再審之意
    ，似已逾再審法定期間，並不合法。告訴狀列本院98年訴字
    第563 號案號並聲明請求撤銷訴願決定及原處分，究竟其意
    如何，請來書狀表示明確。」等語，嗣聲請人於98年8 月13
    日陳明「為接釣座院田癸股98訴00563 字第98年8 月10日諭
    文（0000000000）號遵照交裁判費新台幣臺仟元，事由民已
    有98年4 月6 日呈文，行政訴訟聲請訴訟救助狀（在案）」
    等語，並附本院98年訴字第563 號案審理中之98年4 月6 日
    「行政訴訟聲請訴訟救助」狀影本一紙，可見聲請人業已表
    明其對本院98年訴字第563 號裁定不服之意。經查，本件聲
    請人於告訴狀所指訴之98年訴字第563 號裁定，業於民國98
    年5 月21日送達聲請人，聲請人未於送達後10日內提起抗告
    ，而於98年5 月31日即告確定，有卷附送達證書足據，再審
    之不變期間自確定日起算，算至98年6 月30日（星期二）止
    ，即告屆滿。聲請人遲至98年7 月27日始聲請再審，顯已逾
    期，依上開規定及說明，其再審聲請自非合法。
三、依行政訴訟法第283條、第278條第1項、第104條、民事訴訟
    法第95條、第78條，裁定如主文。
中    華    民    國    98    年    8     月    14    日
              台北高等行政法院第六庭
                      審 判 長法  官   闕銘富
                              法  官   陳鴻斌
                              法  官   許瑞助
上為正本係照原本作成。
如不服本裁定，應於送達後10日內向本院提出抗告狀（須按他造
人數附繕本）。
中    華    民    國    98    年    8     月    17    日
                              書記官   方偉皓


司法院資訊處製作；財團法人民間司法改革基金會備份。
